【裁判字號】    89,易,5538
【裁判日期】    900119
【裁判案由】    家庭暴力防治法等
【裁判全文】
臺灣高雄地方法院刑事判決                        八十九年度易字第五五三八號
    公  訴  人  臺灣高雄地方法院檢察署檢察官
    被      告  丙○
右列被告因家庭暴力防治法等案件，經檢察官提起公訴（八十九年度偵字第二二五六
三號），本院判決如左：
    主  文
丙○以加害身體之事，恐嚇他人致生危害於安全，處拘役伍拾日，如易科罰金，以參
佰元折算壹日。
其餘被訴部分公訴不受理。
    事  實
一、丙○曾有殺人未遂之犯罪紀錄，與乙○○係同居男女，具有家庭暴力防治法第三
    條第二款之事實上夫妻關係。於民國八十九年四月五日深夜二時許，因乙○○帶
    同其子與店員林玉蕙至高雄市遊玩，至三時許始返回高雄縣林園鄉○○路六十八
    號住處，丙○心生不悅，竟基於傷害之犯意，持鐵條及椅子毆打乙○○，致乙○
    ○受有背部及兩肩挫傷、兩膝挫傷、右肘及前臂挫傷、頸部挫傷等傷害（傷害部
    份已撤回告訴）。嗣乙○○因畏懼再遭丙○毆打，乃趁丙○不在家之際，返回其
    高雄縣鳳山市○○○路五七九巷十六之一號三樓娘家。詎丙○竟另行起意，於八
    十九年四月十五日晚上九時許，以加害身體之事，打電話至乙○○上述娘家，向
    乙○○之父甲○○恫稱：你女兒不要讓我抓到，否則要剁手剁腳等語，甲○○等
    乙○○返家後將該話轉告乙○○，使乙○○心生畏懼，足生危害於其安全，不敢
    繼續再住娘家，而搬至朋友家寄住。
二、案經乙○○訴請台灣高雄地方法院檢察署檢察官偵查起訴。
    理  由
壹、有罪部分：
一、訊據被告丙○矢口否認上述恐嚇犯行，辯稱：伊固有打電話至甲○○住處，惟甲
    ○○並未接聽電話云云。然查被告如何於右揭時地打電話向告訴人之父甲○○恫
    稱：你女兒不要讓我抓到，否則要剁手剁腳等語，業經證人甲○○迭於偵查及本
    院審理時證述綦詳，並經告訴人乙○○指訴在卷，而被告亦不否認於告訴人返回
    娘家後，曾打電話至其娘家，再參以被告毆打告訴人後，告訴人畏懼再遭被告毆
    打，趁被告不在家之際，逃返其娘家，被告返家後未見告訴人，而打電話至告訴
    人娘家為上述恐嚇行為，應係符合一般社會經驗。足見告訴人及證人甲○○指證
    之詞，應可採信，被告空言否認無非畏罪卸責之詞，無足採取，事證明確，被告
    犯行堪以認定。
二、核被告所為係犯刑法第三百零五條之罪，屬於家庭暴力防治法第二條第二項之家
    庭暴力罪。爰審酌被告曾有如事實欄所示之犯罪紀錄，有本院被告院內索引卡紀
    錄表、台灣高等法院被告全國前案紀錄表在卷可考，素行欠佳，其於毆打告訴人
    之後，告訴人畏懼再遭毆打而逃回娘家，被告竟又打電話以上述言詞恐嚇，致告
    訴人畏懼而遷離娘家，寄住朋友家裡，被告惡行尚非輕微，且犯後猶心存僥倖，
    空言否認，態度難稱良好等一切情狀，量處如主文所示之刑，並諭知易科罰金之
    折算標準，以資懲儆。
貳、公訴不受理部分：
一、公訴意旨另以：被告丙○於八十九年四月五日深夜二時許，因其同居人乙○○帶
    同其子與店員林玉蕙至高雄市遊玩，至三時許，始返回高雄縣林園鄉○○路六十
    八號住處，丙○竟基於傷害之犯意，持鐵條及椅子毆打乙○○，致乙○○受有背
    部及兩肩挫傷、兩膝挫傷、右肘及前臂挫傷、頸部挫傷等傷害。
二、按告訴乃論之罪，告訴人於第一審辯論終結前，得撤回其告訴；又告訴經撤回者
    ，法院應諭知不受理之判決，刑事訴訟法第二百三十八條第一項，及第三百零三
    條第三款定有明文。
三、本件被告因傷害案件，經檢察官提起公訴，認被告係犯刑法第二百七十七條第一
    項之傷害罪。依同法第二百八十七條前段之規定，須告訴乃論。茲據告訴人乙○
    ○於本院審理中，聲請撤回其告訴，揆諸前開說明，爰為不受理判決之諭知。
據上論斷，應依刑事訴訟法第二百九十九條第一項前段、第三百零三條第三款，刑法
第三百零五條、第四十一條、罰金罰鍰提高標準條例第一條前段、第二條，判決如主
文。
本案經檢察官陳宗吟到庭執行職務。
中      華      民      國      九十      年      一      月    十九    日
                                  臺灣高雄地方法院刑事庭
                                      法  官    郭錦茂
右正本證明與原本無異。
如不服本判決，應於判決送達後十日內，向本院提出上訴狀。
                                      書記官    賴佳慧
中    華    民    國      九十      年      一      月      三十一      日
附錄本判決論罪科刑法條：
刑法第三百零五條：
  以加害生命、身體、自由、名譽、財產之事，恐嚇他人致生危害於安全者，處二年
  以下有期徒刑、拘役或三百元以下罰金。


司法院資訊處製作；財團法人民間司法改革基金會備份。
